臺灣高等法院刑事判決　　　　　　　　　　　　　九十三年度上訴字第一八三０號
　　上　訴　人
　　即　被　告　甲○○
右上訴人因毒品危害防制條例案件，不服臺灣基隆地方法院九十三年度易字第八九號
，中華民國九十三年五月十四日第一審判決（起訴案號：臺灣基隆地方法院檢察署九
十三年度偵字第五二二號），提起上訴，及移送併辦（九十三年度毒偵字第一一八七
號），本院判決如左：
    主  文
上訴駁回。
    事      實
一、甲○○曾於民國八十九年間因妨害自由案件，經台灣基隆地方法院判處有期徒刑
    一年確定，復因施用第一級毒品海洛因及第二級毒品安非他案件，經同法院分別
    判處有期徒刑一年、十月，並定應執行有期徒刑一年八月確定，上開二案件接續
    執行，於九十二年四月三日縮短刑期假釋出監，並於同年十二月十四日假釋期滿
    ，未經撤銷假釋，其未執行之刑，以已執行論而執行完畢。
二、甲○○前因施用第二級毒品安非他命案件，經原審法院裁定送觀察、勒戒後，認
    無繼續施用毒品之傾向，由臺灣基隆地方法院檢察署檢察官於八十七年八月十七
    日，以八十七年度偵字第三三三八號為不起訴處分後，復因前揭施用第一級毒品
    海洛因及第二級毒品安非他命案件，經原審法院裁定送觀察、勒戒後，認有繼續
    施用毒品之傾向，先裁定送強制戒治（九十年九月二十日期滿），並經提起公訴
    ，由原審法院判處前揭有期徒刑確定。詎其猶不知藉此戒絕施用毒品惡習，竟基
    於施用第二級毒品安非他命之概括犯意，自九十三年一月二十二日起同年二月中
    旬某日止，在其基隆市安樂區○○○路一二一巷二十之二號四樓住處、基隆市賓
    館或基隆火車站公共廁所內等處，以將安非他命置於玻璃球吸食器內加熱產生煙
    霧，予以吸食之方式，連續施用第二級毒品安非他命多次（平均約二天施用一次
    ）；復另行起意，基於施用第一級毒品海洛因之概括犯意，自九十三年二月中旬
    某日起至同年四月二十四日下午五、六時許止，在前揭相同處所，以將海洛因摻
    水置入注射針筒內，再施打皮膚血管之方式，連續施用第一級毒品海洛因多次（
    平均約二天施用一次）。為警於九十三年一月三十一日晚上七時三十分許，在基
    隆市○○街三號公路局總站盤查時查獲，並扣得第一級毒品海洛因一包（淨重零
    點一三公克）。另於九十三年四月二十一日在基隆市○○○路二四一巷十號，為
    警查獲。
三、案經基隆市警察局第三分局報告臺灣基隆地方法院檢察署檢察官偵查起訴及移送
    併辦。
    理    由
一、右揭事實，業據上訴人即被告甲○○於原審準備程序（詳見原審卷第四一頁、四
    二頁）及審理時（詳見原審卷第五一頁、五二頁）坦承不諱。再查獲之白粉一包
    ，經法務部調查局檢驗結果，含有第一級毒品海洛因成分，亦有該局九十三年三
    月三日調科壹字第三二○○○一九八四號鑑定通知書在卷可參（見偵字第五二二
    號卷第三八頁）。又被告於九十三年一月三十一日晚上七時三十分許為警查獲後
    所採集之尿液檢體，經送往基隆市衛生局及臺灣驗科技股份有限公司檢驗結果，
    均呈甲基安非他命或安非他命類陽性反應，分別有基隆市衛生局基衛檢字第○九
    三○○○一九○九號（見偵字第五二二號卷第三五頁）、臺灣檢驗科股份有限公
    司九十三年二月二十四日濫用藥物尿液檢驗報告（見偵字第五二二號卷第三六頁
    ）附卷可參。另被告於九十三年四月二十一日在基隆市○○○路二四一巷十號，
    為警查獲時所採集之尿液送檢驗結果，亦呈嗎啡陽性反應，此有台灣尖端先進生
    技醫藥股份有限公司之濫用藥物檢驗報告在卷可佐（見毒偵字第一一八七號卷第
    四頁），且經原審當庭勘驗被告之二手手臂及手掌背，其左手掌背及左右手肘內
    側均有施用海洛因所留下之針筒疤痕，復有勘驗筆錄在卷可參（詳見原審第五二
    頁），堪認被告自白與事實相符。本件事證明確，被告之犯行堪以認定，自應依
    法論科。
二、按被告前因施用第二級毒品安非他命案件，經原審裁定送觀察、勒戒後，認無繼
    續施用毒品之傾向，由臺灣基隆地方法院檢察署檢察官於八十七年八月十七日，
    以八十七年度偵字第三三三八號為不起訴處分後，復因施用第一級毒品海洛因及
    第二級毒品安非他命案件，經原審裁定送觀察、勒戒後，認有繼續施用毒品之傾
    向，先裁定送強制戒治（九十年九月二十日期滿），並經提起公訴，由原審分別
    判處有期徒刑一年、十月，並定應執行有期徒刑一年八月確定，亦有臺灣高等法
    院被告全國前案紀錄表附卷可參。是被告係於執行觀察、勒戒及強治戒治完畢釋
    放後，五年內再犯施用第一級毒品海洛因及第二級毒品安非他命之犯行。核被告
    所為，係犯毒品危害防制條例第十條第一項、第二項之施用第一級毒品罪及施用
    第二級毒品罪。其持有第一級毒品海洛因、第二級毒品安非他命係供施用，其持
    有第一級毒品、第二級毒品之低度行為分別為施用第一級毒品、第二級毒品之高
    度行為所吸收，不另論罪。又其先後多次施用第一級毒品及第二級毒品之犯行，
    時間緊接，犯罪構成要件相同，顯係基於概括犯意為之，均為連續犯，應各論以
    一施用第一級毒品及第二級毒品罪，並分別加重其刑。再被告所犯上開二罪，犯
    意各別，罪名互異，應予分論併罰。公訴人雖僅就被告於九十二年一月三十一日
    晚間七時三十分前持有第一級毒品海洛因及同時點前之四日內施用第二級毒品安
    非他命之犯行起訴，而未就事實欄所載施用第一級毒品海洛因及其餘施用第二級
    毒品安非他命海洛因之犯行起訴，然此部分之犯罪事實與起訴部分，有吸收犯或
    連續犯之裁判上一罪關係，為起訴之效力所及，本院自應併予審究。又被告曾因
    妨害自由案件，經原審判處有期徒刑一年確定，復因施用第一級毒品海洛因及第
    二級毒品安非他案件，經原審分別判處有期徒刑一年、十月，並定應執行有期徒
    刑一年八月確定，上開二案件接續執行，於九十二年四月三日縮短刑期假釋出監
    ，並於同年十二月十四日假釋期滿，未經撤銷假釋，其未執行之刑，以已執行論
    而執行完畢，有臺灣高等法院被告全國前案紀錄表在卷可稽（見本院卷第二十頁
    ），其受有期徒刑執行完畢後，五年內再犯本件有期徒刑以上之罪，為累犯，應
    依法遞加重其刑。
三、原審經詳細調查，以被告罪證明確，適用上揭規定，並審酌被告前有多次施用毒
    品之前科，且經判刑後，仍不知自新而續為施用毒品，惡性非輕，並審酌所犯施
    用毒品之犯罪係戕害自身健康之行為，於他人尚不致造成損害及其施用之次數、
    於警訊、偵查均否認犯行至原審始坦承犯行之態度等一切情狀，就所犯二罪分別
    量處有期徒刑一年一月、十一月，並定其應執行刑有期徒刑一年十月，併諭知扣
    案之第一級毒品海洛因一包（淨重零點一三公克），係查獲之毒品，不問屬犯人
    與否，應依毒品危害防制條例第十八條第一項前段規定沒收銷燬之。核原審認事
    用法，並無不合。被告上訴指摘原審判決量刑太重云云，為無理由，應予駁回。
四、公訴人移送併辦，指被告於九十三年四月二十一日二十三時許採尿前之一日內某
    時，在某不詳地點施用第一級毒品海洛因，認與右揭犯行有連續犯之裁判上一罪
    關係。惟原審判決在事實欄認定被告最後一次施用第一級毒品海洛因之時間係九
    十三年四月二十四日，故移送併辦部分，自已包括在原審判決所認定之犯罪事實
    中，併此敘明。
五、被告經合法傳喚，無正當理由不到庭，爰不待其陳述，逕行判決，附此敘明。
據上論斷，應依刑事訴訟第三百六十八條、第三百七十一條，判決如主文。
本案經檢察官賴俊雄到庭執行職務
中      華      民      國    九十三    年      八     月     三十一    日
                                  臺灣高等法院刑事第二十四庭
                                        審判長法  官  陳  貽  男
                                              法  官  李  世  貴
                                              法  官  陳  憲  裕
右正本證明與原本無異。
如不服本判決，應於收受送達後十日內向本院提出上訴書狀，其未敘述上訴之理由者
並得於提起上訴後十日內向本院補提理由書（均須按他造當事人之人數附繕本）。
                                              書記官  劉  育  妃
中　　　華　　　民　　　國　　九十三　　年　　　八　　　月　　三十一　　日
附錄本案論罪科刑法條：
毒品危害防制條例第十條：
施用第一級毒品者，處六月以上五年以下有期徒刑。
施用第二級毒品者，處三年以下有期徒刑。
